臺灣臺北地方法院刑事判決　　　　　　　96年度易字第2442號
　　公　訴　人　臺灣臺北地方法院檢察署檢察官
　　被　　　告　甲○○
上列被告因違反毒品危害防制條例案件，經檢察官提起公訴（96
年度毒偵字第2617號），被告就被訴事實為有罪之陳述，本院裁
定進行簡式審判程序，判決如下：
    主      文
甲○○施用第二級毒品，累犯，處有期徒刑陸月，如易科罰金，
以新臺幣壹仟元折算壹日。
    事實及理由
一、本件係經被告甲○○於準備程序期日為有罪之陳述，而經本
    院裁定以簡式審判程序加以審理，則依據刑事訴訟法第二百
    七十三條之二、同法第一百五十九條第二項之規定，不適用
    傳聞法則有關限制證據能力之相關規定；並得依同法第三百
    十條之二之準用同法第四百五十四條之規定製作略式判決書
    ，依法僅需記載犯罪事實、證據名稱及應適用之法條，並得
    以簡略方式為之，如認定之犯罪事實、證據及應適用之法條
    ，與檢察官聲請簡易判決處刑書或起訴書之記載相同者，得
    引用之，合先敘明。
二、犯罪事實：甲○○前因違反毒品危害防制條例案件，經臺灣
    臺北地方法院以九十一年度毒聲字第一五二三號裁定令入勒
    戒處所觀察勒戒後，認無繼續施用毒品之傾向，於民國九十
    一年十月二十四日釋放，復由臺灣臺北地方法院檢察署檢察
    官以九十一年度毒偵字第一二四一號為不起訴處分確定。又
    因違反毒品危害防制條例（施用毒品）案件，經本院九十五
    年度易字第九三四號判處有期徒刑五月確定，甫於九十五年
    十二月十八日易科罰金執行完畢。詎觀察、勒戒完畢釋放後
    五年內，猶不知悔改，於九十六年七月二十五日為警採尿時
    起回溯九十六小時內某時（不含警在同日七時許執行搜索起
    至採集尿液時止之期間），在臺北市○○區○○路二段八一
    之一號六樓住處房間內，以吸食器（未扣案）燒烤方式施用
    第二級毒品安非他命一次。嗣為警於同日上午八時許，經其
    同意採集尿液檢體送驗，鑑驗結果呈安非他命類陽性反應。
三、本件證據及應適用之法條，除引用檢察官起訴書記載相同之
    部分（如附件）外，證據補充：尿液檢體委驗單、扣押物品
    清單（尿液一瓶）、臺灣尖端先進生技醫藥股份有限公司九
    十六年八月三日（起書訴誤載「九十六年六月二十七日」）
    濫用藥物鑑驗報告各一紙。
四、爰審酌被告有前科及觀察、勒戒紀錄，素行非佳，此有被告
    前案紀錄表可按，其犯罪之動機、目的係因損友誘惑，又有
    取得毒品管道，然被告因施用毒品犯行，業經觀察、勒戒之
    治療程序，竟仍不思悔改，徹底袪除施用毒品之惡習，猶再
    次施用，可知其顯深陷毒癮難以自拔，其意志力甚為薄弱，
    未能善體國家設置觀察、勒戒機構，協助毒品施用者戒除毒
    癮之美意。惟念及其施用毒品之犯行僅有一次（無積極證據
    證明被告有數次施用毒品犯行），且在本質上乃屬於戕害自
    己身心健康之行為，被告尚未有嚴重破壞社會秩序或侵害他
    人權益之情形，且其能於偵、審時均坦承犯行不諱，犯罪後
    之態度尚可等一切情狀，量處如主文所示之刑，並諭知易科
    罰金之折算標準。至供被告施用毒品用之吸食器，既未扣案
    ，為避免將來執行之困難，爰不另為沒收之諭知。
五、爰依刑事訴訟法第二百九十九條第一項前段、第二百七十三
    條之一第一項、第二百八十四條之一、第三百十條之二、第
    四百五十四條第一項、第二項，毒品危害防制條例第十條第
    二項，刑法第十一條前段、第四十七條第一項、第四十一條
    第一項前段，判決如主文。
六、如不服本件判決，得自收受送達之日起十日內，向本院提起
    上訴。
本案經檢察官張友寧到庭執行職務。
中　　華　　民　　國　   96  　年　  10 　 月    26  　日
             　     　 刑事第十六庭  法　官  徐千惠
上正本證明與原本無異。
如不服本判決，應於判決送達後10日內向本院提出上訴狀 (應抄
附繕本)。
                                     書記官  李典育
中　　華　　民　　國　　96　　年　　10　　月　　26　　日
附錄論罪科刑法條：
毒品危害防制條例第10條
施用第一級毒品者，處6月以上5年以下有期徒刑。
施用第二級毒品者，處3年以下有期徒刑。
附件：（96年度毒偵字第2617號起訴書）
臺灣臺北地方法院檢察署檢察官起訴書
　　　　　　　　　　　　　　　　　　96年度毒偵字第2617號
　　被　　　告　甲○○　男　28歲（民國○○年○月○○日生）
　　　　　　　　　　　　住臺北市○○區○○路2段81之1號6
　　　　　　　　　　　　樓
　　　　　　　　　　　　身分證統一編號：Ｚ000000000號
上列被告因違反毒品危害防制條例案件，業經偵查終結，認應提
起公訴，茲敘述犯罪事實及證據並所犯法條如下：
        犯  罪  事  實
一、甲○○前因違反毒品危害防制條例案件，經臺灣臺北地方法
    院以91年度毒聲字第1523號裁定命入勒戒處所觀察勒戒後，
    認無繼續施用毒品之傾向，於民國91年10月24日釋放，並經
    本署檢察官以91年度毒偵字第1241號為不起訴處分確定。又
    因施用毒品案件，經臺灣臺北地方法院95年度易字第934號
    判處有期徒刑5月確定，甫於95年12月18日易科罰金執行完
    畢。詎猶不知悔改，於96年7月25日為警採尿時起回溯96小
    時內某時，在臺北市○○區○○路2段81之1號6樓住處房間
    內，以燒烤方式施用第二級毒品安非他命，嗣為警於96年7
    月25日上午7時30分許，在甲○○上開住處，經其同意採集
    其尿液送驗，結果呈安非他命類陽性反應，始為警查獲。
二、案經臺北市政府警察局信義分局報告偵辦。
        證  據  並  所  犯  法  條
一、證據清單及待證事實：
┌──┬───────────┬───────────┐
│編號│    證  據  名  稱    │    待  證  事  實    │
├──┼───────────┼───────────┤
│ 一 │被告甲○○於警詢及偵查│被告坦認有於上接時地施│
│    │中之供述              │用安非他命等語。      │
├──┼───────────┼───────────┤
│ 二 │臺灣尖端先進生技醫藥股│被告於上揭時地查獲時為│
│    │份有限公司96年6月27日 │警所採集之尿液經送驗結│
│    │濫用藥物檢驗報告2紙、 │果呈安非他命類陽性反應│
│    │查獲照片              │之事實                │
├──┼───────────┼───────────┤
│ 三 │本署刑案資料查註紀錄表│被告於觀察、勒戒完畢釋│
│    │1份                   │放後5年內以及有期徒刑 │
│    │                      │之執行完畢後5年內，故 │
│    │                      │意再犯本件施用第二級毒│
│    │                      │品罪嫌之事實          │
└──┴───────────┴───────────┘
二、核被告甲○○所為，係犯毒品危害防制條例第10條第2項之
    施用第二級毒品罪嫌。又被告曾受有期徒刑之執行完畢，有
    本署刑案資料查註紀錄表1份可參，其於5年內故意再犯本件
    有期徒刑以上之罪，為累犯，請依刑法第47條規定加重其刑
    。
三、依毒品危害防制條例第23條第2項、刑事訴訟法第251條第1
    項提起公訴。
    此　致
臺灣臺北地方法院
中　　華　　民　　國　　96　　年　　9 　　月　　17　　日
                              檢　察　官  林  怡  君
本件正本證明與原本無異
中　　華　　民　　國　　96　　年　　9 　　月　　27　　日
　　                          書　記　官  胡  漢  光
附錄本案所犯法條全文
毒品危害防制條例第10條
施用第一級毒品者，處6月以上5年以下有期徒刑。
施用第二級毒品者，處3年以下有期徒刑。
